臺灣新北地方法院三重簡易庭小額民事判決
                        　　　　　 110年度重小字第2469號

原　　　告　良京實業股份有限公司

法定代理人　平川秀一郎

訴訟代理人　莊碧雯　
被　　　告　張武雄　
上列當事人間請求清償借款事件，本院於民國110 年10月28日辯
論終結，判決如下：
    主  文
一、被告應給付原告新臺幣（下同）85,229元，及其中65,117元
    自民國95年2 月28日起至民國104 年8 月31日止，按年息20
    ％計算之利息，並自民國104 年9 月1 日起至清償日止，按
    年息15％計算之利息。
二、訴訟費用1,000 元由被告負擔。
三、本判決得假執行。
    理由要領
一、原告主張：被告前向訴外人大眾商業銀行股份有限公司（下
    稱大眾銀行）申請個人信用貸款，借款期限屆至，屆期雙方
    如無反對之意思表示，則依同一年內容續約一年，其後每年
    屆期時亦同；自借款始日起除依規定免收利息之期間外，前
    項期間屆滿後次日起利率為年息18.25 ％，每月應償付最低
    應付款，如未依約給付即視為全部到期，自應繳日（到期日
    ）起至清償日止利率為20％計算之利息。詎被告未依約履行
    繳款義務，其債務視為全部到期。嗣訴外人大眾銀行將其對
    被告之前開債權讓與訴外人■U羅米斯顧問股份有限公司，■U
    羅米斯顧問股份有限公司再將其對被告之前開債權讓與原告
    。為此，原告依消費借貸、債權讓與之法律關係，提起本件
    訴訟。並聲明：如主文第一項所示。
二、被告則以：確實有借款，但目前沒有工作，只有勞保退休的
　　錢，沒有其他收入等語為辯。
三、按稱消費借貸者，謂當事人一方移轉金錢或其他代替物之所
    有權於他方，而約定他方以種類、品質、數量相同之物返還
    之契約。借用人應於約定期限內，返還與借用物種類、品質
    、數量相同之物，民法第474 條第1 項、第478 條前段分別
    定有明文。又遲延之債務，以支付金錢為標的者，債權人得
    請求依法定利率計算之遲延利息。但約定利率較高者，仍從
    其約定利率。民法第474 條第1 項、第233 條第1 項定有明
    文。另自104 年9 月1 日起，銀行辦理現金卡之利率或信用
    卡業務機構辦理信用卡之循環信用利率不得超過年利率15％
    ，104 年2 月4 日總統華總一義字第10400014271 號令修正
    公布之銀行法第47條之1 第2 項定有明文，其立法理由為：
    「存款及放款利率大幅調降的事實，民法到目前為止卻遲遲
    沒有加以反應，致使法律與社會現況脫勾，產生許多銀行強
    力推銷現金卡及信用卡，來規避財政部對一般消費貸款降息
    之管制，對於現金卡或是信用卡循環利息，採取20％的高利
    率的脫法行為，已經嚴重盤剝經濟弱勢的債務人，並且危害
    到國家經濟體系及金融秩序，有必要加以修正…」，是依前
    開規定，持卡人之信用卡循環信用餘額及現金卡借款餘額，
    包含「既有未清償款項餘額」及「新增款項」，自104 年9
    月1 日起所收取之利率均不得超過15％，至104 年9 月1 日
    前已產生之「未清償款項餘額」，自該等款項起息日起至10
    4 年8 月31日止之期間利息，發卡機構則依原契約利率計收
    。經查，原告主張之前揭事實，業據其提出大眾Much現金卡
    申請書、分攤表、債權收買請求暨債權讓與證明書、債權讓
    與證明書、通知函、戶籍謄本等文件為證，而被告對於欠款
    之事實亦不爭執，其雖以上開情節答辯，惟被告所執經濟能
    力不佳，無法清償債務等情事，所涉僅係被告無法清償上開
    債務之原因，並非原告行使上開債權請求權之消滅、排除及
    障礙事由，是被告所執上開辯詞，並無可採，堪認原告主張
    之事實為真正。從而，原告依系爭消費借貸契約及債權讓與
    之法律關係，訴請被告給付如主文第一項所示之金額及利息
    ，為有理由，應予准許。
四、本件係就民事訴訟法第436 條之8 第1 項規定之小額訴訟事
　　件所為被告敗訴之判決，依民事訴訟法第436 條之20之規定
  　，應依職權宣告假執行。
五、訴訟費用負擔依據：依民事訴訟法第78條、第436 條之19
　　第1 項規定，確定訴訟費用額為1,000 元由被告負擔。
中    華    民    國   110    年    11    月    18    日
                  臺灣新北地方法院三重簡易庭
                      法  官  王凱俐
以上為正本係照原本作成。
對於本件判決如有不服，應於收受送達後20日內向本院提出上訴
書狀，上訴於本院合議庭，並按他造當事人之人數附具繕本。當
事人之上訴，非以判決違背法令為理由不得為之，上訴狀應記載
上訴理由，表明下列各款事項：
（一）原判決所違背之法令及其具體內容。
（二）依訴訟資料可認為原判決有違背法令之具體事實。
如未於上訴後20日內補提合法上訴理由書，法院得逕以裁定駁回
上訴。
中    華    民    國   110    年    11    月    18    日
                      書記官  林穎慧